臺灣新竹地方法院刑事判決
110年度訴緝字第5號
公  訴  人  臺灣新竹地方檢察署檢察官
被      告  林佾緯




指定辯護人  本院公設辯護人林建和  
上列被告因違反毒品危害防制條例案件，經檢察官提起公訴（10
7年度偵字第4327號），本院判決如下：
    主    文
林佾緯犯販賣第三級毒品未遂罪，處有期徒刑貳年。扣案之含有
4-甲基甲基卡西酮成分之咖啡包肆包（含包裝袋肆只，驗前淨重
共肆拾壹點伍壹壹陸公克，驗餘淨重共肆拾壹點貳伍零參公克）
及門號○○○○○○○○○○號行動電話壹支均沒收。
    犯罪事實
林佾緯、劉皓丞（業經本院另行審結）均明知含有第三級毒品4-
甲基甲基卡西酮（4-methylmethcathinone、Mephedrone、4-MMC
）成分之咖啡包，不得販賣。林佾緯基於販賣第三級毒品以營利
之犯意，於民國107年4月23日上午10時52分許前某時許，在苗栗
縣頭份市某處，以其所有之門號0000000000號行動電話上網登入
WeChat（微信）即時通訊軟體，以「錢才是重點」之暱稱，在We
Chat公開群組上傳布「有需要小姐與彩虹（F）私訊我」等訊息
，適員警執行網路巡邏勤務時發覺後，於107年4月23日上午10時
52分許，以「對方正在插入中…」之暱稱喬裝購毒者與林佾緯聯
繫，林佾緯不知係員警喬裝成購毒者，並無向其購買之真意，仍
約定以每包新臺幣（下同）800元之價格，販賣含有4-甲基甲基
卡西酮成分之咖啡包（下稱毒品咖啡包）4包與喬裝購毒者之員
警，並相約同日下午2時許在位於新竹市○區○○路○段000號之新竹
火車站交易。劉皓丞基於幫助販賣第三級毒品之犯意，於林佾緯
告知要與他人交易毒品咖啡包後，自苗栗縣頭份市某處，騎乘機
車搭載林佾緯前往新竹火車站，以此方式幫助林佾緯販賣第三級
毒品，嗣喬裝購毒者之員警於同日下午1時52分許，與林佾緯改
約定在新竹火車站附近、位於新竹市○區○○路00號之晶品城購物
廣場前見面，林佾緯、劉皓丞於同日下午1時55分許依約到達晶
品城購物廣場前，林佾緯當場交付上開毒品咖啡包4包與喬裝購
毒者之員警，員警於交付3,200元後，當場表明警察身分逮捕林
佾緯、劉皓丞，並扣得上開毒品咖啡包4包（含包裝袋4只，驗前
淨重共41.5116公克，驗餘淨重共41.2503公克）及門號00000000
00號行動電話1支，林佾緯販賣第三級毒品因而未遂（上開3,200
元已交還員警）。
    理    由
甲、程序方面
一、按被告以外之人於審判外之陳述，經當事人於審判程序同意
    作為證據，法院審酌該言詞陳述或書面陳述作成時之情況，
    認為適當者，得為證據。當事人、代理人或辯護人於法院調
    查證據時，知有刑事訴訟法第159條第1項不得為證據之情形
    ，而未於言詞辯論終結前聲明異議者，視為有前項之同意。
    刑事訴訟法第159條之5第1項、第2項分別定有明文。經查，
    本判決其餘所引用以下被告以外之人於審判外之陳述，迄本
    案言詞辯論終結前，公訴人、被告林佾緯及其辯護人均未表
    示異議，本院審酌上開證據作成時，並無違法或不當之情況
    ，又均無證明力明顯過低之情形，因認上開證據方法均適當
    得為證據，依上揭規定，應均有證據能力。
二、第按，本判決所引用其餘所依憑判斷之非供述證據，亦無證
    據證明係違反法定程序所取得，或其他不得作為證據之情形
    ，且與本案待證事實間復具有相當關聯性，依刑事訴訟法第
    158條之4規定之反面解釋，亦均有證據能力。
乙、實體方面
一、認定犯罪事實所憑之證據及認定之理由： 
　㈠前揭犯罪事實，業據被告林佾緯於警詢時、偵查中及本院審
    理時均坦承不諱（見偵卷第9頁至第12頁反面、第66頁至第6
    8頁、訴緝卷第88頁），核與證人即同案被告劉皓丞於警詢
    時及偵查中所述相符（見偵卷第13頁至第16頁、第67頁至第
    68頁），並有新北市政府警察局林口分局搜索、扣押筆錄暨
    扣押物品目錄表各1份（見偵卷第23頁至第25頁）、偵查佐
    李知曄於107年4月23日製作之職務報告1份（見偵卷第32頁
    至第32頁反面）、WeChat即時通訊軟體對話譯文1份（見偵
    卷第33頁至第34頁）、WeChat即時通訊軟體畫面翻拍照片19
    張（見偵卷第35頁至第39頁反面）、查獲現場照片8張（見
    偵卷第40頁至第41頁反面）、扣案物照片14張（見偵卷第42
    頁至第45頁）、臺北榮民總醫院107年6月8日北榮毒鑑字第C
    0000000號毒品成分鑑定書（一）影本1份（見偵卷第79頁）
    在卷可稽，且有毒品咖啡包4包（含包裝袋4只，驗前淨重共
    41.5116公克，驗餘淨重共41.2503公克）及門號0000000000
    號行動電話1支扣案可資佐證，足徵被告前開任意性自白與
    事實相符，堪予採信。
　㈡綜上所述，本案事證明確，被告犯行，洵堪認定，應予依法
    論科。
二、論罪科刑之理由： 
　㈠按行為後法律有變更者，適用行為時之法律。但行為後之法
    律有利於行為人者，適用最有利於行為人之法律，刑法第2
    條第1項定有明文。查，被告林佾緯行為後，毒品危害防制
    條例第4條第3項、第17條第2項業於109年1月15日修正公布
    ，並均自109年7月15日生效施行，茲就比較情形分述如下：
    　
　　⒈修正前毒品危害防制條例第4條第3項規定「製造、運輸、
      販賣第三級毒品者，處七年以上有期徒刑，得併科新臺幣
      七百萬元以下罰金。」，修正後該條項則規定「製造、運
      輸、販賣第三級毒品者，處七年以上有期徒刑，得併科新
      臺幣一千萬元以下罰金。」，同條第6項則未修正，修正
      後法定構成要件雖未變更，然其法定刑度已較修正前為重
      ，是修正後新法並未較有利於被告。
　　⒉修正前毒品危害防制條例第17條第2項規定「犯第四條至第
      八條之罪於偵查及審判中均自白者，減輕其刑」，修正後
      該條項則規定「犯第四條至第八條之罪於偵查及歷次審判
      中均自白者，減輕其刑」，修正後該條項於審判中自白增
      加「歷次」之要件，提高偵審自白減刑之門檻。惟本案迄
      今僅歷經1個審級，不論依上開條項修正前、後之規定，
      均不影響審判中自白之認定，對被告而言並無「有利」或
      「不利」之情形。　
　　⒊綜上，本案經綜合比較前述法律變更之結果後，修正後之
      法律規定並未較有利於被告，本件就被告所犯販賣第三級
      毒品未遂罪，應依刑法第2條第1項前段之規定，一體適用
      行為時之毒品危害防制條例規定，依修正前該條例第4條
      第3項、第6項論處，並依修正前該條例第17條第2項規定
      減輕其刑。
　㈡核被告所為，係犯修正前毒品危害防制條例第4條第6項、第3
    項之販賣第三級毒品未遂罪。被告販賣第三級毒品行為前，
    意圖販賣而持有第三級毒品之低度行為，為其販賣之高度行
    為所吸收，不另論罪。
　㈢刑之減輕：
　　⒈被告已著手於本件販賣第三級毒品之犯行，因係員警實施
      誘捕偵查而僅得論以未遂，爰依刑法第25條第2項之規定
      減輕其刑。
　　⒉按修正前毒品危害防制條例第17條第2項規定：「犯第4條
      至第8條之罪於偵查及審判中均自白者，減輕其刑」，查
      被告就本案犯行，於偵查及審判中均自白犯罪事實在卷，
      揆諸首揭規定，自有修正前毒品危害防制條例第17條第2
      項規定之適用，應依法減輕其刑，並依刑法第70條規定遞
      減之。 
　㈣另辯護人固請求本院再依刑法第59條酌量減輕其刑，然按，
    刑法第59條之酌量減輕其刑，必須犯罪另有特殊之原因與環
    境等在客觀上足以引起一般同情，認為即予宣告法定低度刑
    期猶嫌過重者，始有其適用。查毒品於國內流通氾濫，危害
    國民健康至鉅，已為眾所週知，然被告無視毒品對於他人之
    危害，竟為本件犯行，對社會造成之影響非輕，加以其於本
    件行為前已有販賣第三級毒品案件經法院判刑之前案紀錄，
    有臺灣高等法院被告前案紀錄表1份在卷可參，詎其猶不知
    警惕，再為本件犯行，縱然本件所欲販賣之毒品數量及販賣
    金額尚非甚鉅，惟依其客觀之犯行與主觀之惡性加以考量，
    尚難認有何特殊之原因與環境足以引起一般同情，而認被告
    縱科以依刑法第25條第2項、修正前毒品危害防制條例第17
    條第2項規定遞減其刑後之最低度刑仍嫌過重之情形，是被
    告上開犯行，核無刑法第59條酌減其刑之適用。
　㈤爰以行為人之責任為基礎，審酌被告所為，助長施用毒品之
    惡習，戕害國民身心健康，間接危害社會治安，實屬不該；
    惟念被告始終坦承犯行，犯後態度良好；並參酌其所欲販賣
    之毒品數量、販賣金額及犯罪所生之危害、犯罪之手段，暨
    被告自述高職肄業之智識程度及入監前工作不穩定之生活狀
    況（見訴緝卷第90頁）等一切情狀，量處如主文所示之刑。
三、沒收部分： 
　㈠按4-甲基甲基卡西酮係毒品危害防制條例第2條第2項第3款所
    規範之第三級毒品，應認係違禁物。扣案毒品咖啡包4包（
    驗前淨重共41.5116公克，驗餘淨重共41.2503公克），不問
    屬於犯罪行為人與否，應依刑法第38條第1項規定，均宣告
    沒收之。又盛裝前開毒品之各該包裝袋，仍會殘留微量毒品
    而無法完全析離，是就該等包裝袋應整體視為毒品，併予諭
    知沒收；至於鑑驗耗損之毒品部分，因已滅失，自無庸併予
    宣告沒收。
　㈡扣案之門號0000000000號行動電話1支，係被告所有、供其犯
    本件販賣第三級毒品未遂罪所用之物，業據被告陳述明確（
    見偵卷第10頁），應依毒品危害防制條例第19條第1項規定
    ，宣告沒收。　　　
據上論斷，應依刑事訴訟法第299條第1項前段，判決如主文。
本案經檢察官蔡宜臻提起公訴，檢察官黃翊雯到庭執行職務。　
中　　華　　民　　國　　111 　年　　6 　　月　　10　　日
　　              刑事第四庭    審判長法  官  陳健順
                                      法  官  楊祐庭
　　　　　　　　　　　　　　　　　　　法  官  郭哲宏
以上正本證明與原本無異。
如不服本判決應於收受本判決後20日內向本院提出上訴書狀，上
訴書狀應敘述具體理由。上訴書狀未敘述上訴理由者，應於上訴
期間屆滿後20日內補提理由書狀於本院(均須按他造當事人之人
數附繕本 )「切勿逕送上級法院」。 
中　　華　　民　　國　　111 　年　　6 　　月　　10　　日
                                      書記官  戴筑芸
附錄本案論罪法條：
修正前毒品危害防制條例第4條
製造、運輸、販賣第一級毒品者，處死刑或無期徒刑；處無期徒
刑者，得併科新臺幣2千萬元以下罰金。
製造、運輸、販賣第二級毒品者，處無期徒刑或7年以上有期徒
刑，得併科新臺幣1千萬元以下罰金。
製造、運輸、販賣第三級毒品者，處7年以上有期徒刑，得併科
新臺幣7百萬元以下罰金。
製造、運輸、販賣第四級毒品者，處5年以上12年以下有期徒刑
，得併科新臺幣3百萬元以下罰金。
製造、運輸、販賣專供製造或施用毒品之器具者，處1年以上7年
以下有期徒刑，得併科新臺幣1百萬元以下罰金。
前五項之未遂犯罰之。